# 请教陈版和各位老师，投资公司的对外股权投资置于何科目更为恰当

提问人：arisshenye 时间：2021-04-26 08:05:07
在其他权益工具投资投资和非流动性金融资产两个科目，哪个更合适一点？本想置于其他权益工具投资下，但是感觉投资公司的话应该要动损益，可以放在非流动性金融资产下面吗？

回答人：chenyiwei
首先要考虑该项投资是否为非交易性的、投资标的按照金融工具列报准则的规定能否符合发行方权益工具的定义。其次，如果属于非交易性权益工具投资，则考虑管理层是否在初始确认时选择将其指定为以公允价值计量且其变动计入其他综合收益的金融资产。该项指定不得撤销。
对投资公司而言，尤其是符合《企业会计准则第 33 号——合并财务报表（ 2014 年修订）》中“投资性主体”定义的投资公司，或者属于《企业会计准则第 2 号——长期股权投资（ 2014 年修订）》所指的“风险投资机构、共同基金以及类似主体”的投资公司，其投资应作为以公允价值计量且其变动计入损益的金融资产，列报为交易性金融资产或者其他非流动金融资产。